

## CONTACT

**\** 0670322588

✓ ramzi.m.mouha@gmail.com

2 rue Étienne Lieutaud, 06220 Vallauris

# **COMPÉTENCES**

- · Gestion de projet
- Relations publiques
- Travail d'équipe
- Gestion du temps
- Leadership
- Communication efficace
- · Pensée critique
- Digital Marketing

#### LANGUES

• Arabe: Langue maternelle

Français : CourantAnglais : Courant

## REFERENCE

#### **Ali Saroor**

NACC.Est / CO

**Phone:** 00966555945573 **Email:** gm@asc-ksa.com

# RAMZI MOUHA

FTTH MANAGER



## PROFIL PROFESSIONNEL

Technicien informatique expérimenté avec plus de 20 ans d'expérience en support informatique, gestion de projets télécoms (fibre optique), et récemment formé au développement web Front-End. Sérieux, polyvalent et prêt à intégrer une équipe dynamique en France. Recherche un emploi en informatique, télécommunications ou développement web.



## **EXPÉRIENCE PROFESSIONNELLE**

#### NACC Est (Arabie Saoudite)

2019 - 2023

Directeur de société

- Gestion des opérations de projets FTTH
- · Coordination des équipes techniques et sous-traitants
- · Suivi des budgets et plannings
- Interface client et contrôle qualité

## Saudi Telecom Company STC (Arabie Saoudite)

2012 - 2018

Chef de projet fibre optique

- Supervision des projets de déploiement de la fibre (FTTH / FTTB)
- · Planification technique et logistique
- Rédaction de rapports techniques
- Management des équipes terrain

#### Start KSA (Arabie Saoudite)

2005 - 2011

Technicien informatique

- Maintenance hardware/software
- · Support aux utilisateurs
- Installation de réseaux internes et systèmes

## Toshiba, Tunis (Tunisie)

2000 - 2004

Technicien informatique

- Dépannage de matériel informatique
- Installation de systèmes d'exploitation et logiciels
- Suivi des tickets et assistance technique



## **EDUCATION**

#### Certificat en HTML, CSS, JavaScript

2024

FreeCodeCamp (formation en ligne)

Brevet de Technicien Professionnel (BTP) en informatique 2003

Info+ Bizerte, Tunisie

### Diplôme du Baccalauréat

1999

Tunis, Tunisie